臺灣高等法院刑事判決　　　　　　　　96年度上訴字第3549號
上　訴　人
即　被　告　甲○○
上列上訴人因違反毒品危害防制條例案件，不服臺灣桃園地方法
院96年度訴字第1210、1365號，中華民國96年6月19日第一審判
決（起訴案號：臺灣桃園地方法院檢察署96年度毒偵字第936號
、第131 9號及追加起訴：96年度毒偵字第1830號），提起上訴
，本院判決如下：
    主  文
原判決撤銷。
甲○○施用第一級毒品，累犯，處有期徒刑柒月，減為有期徒刑
月又拾伍日。又施用第二級毒品，累犯，處有期徒刑月，減
為有期徒刑壹月又拾伍日。又施用第一級毒品，累犯，處有期徒
刑柒月，減為有期徒刑月又拾伍日。又施用第二級毒品，累犯
，處有期徒刑月，減為有期徒刑壹月又拾伍日；扣案之甲基安
非他命吸食器壹組沒收。又施用第一級毒品，累犯，處有期徒刑
柒月，減為有期徒刑月又拾伍日。又施用第二級毒品，累犯，
處有期徒刑月，減為有期徒刑壹月又拾伍日；扣案之第二級毒
品甲基安非他命包（驗餘合計淨重點伍貳伍伍克及分裝袋）
均沒收銷燬之。應執行有期徒刑壹年，扣案之第二級毒品甲基安
非他命包（驗餘合計淨重點伍貳伍伍克及分裝袋）沒收銷燬
之，扣案之甲基安非他命吸食器壹組沒收。
    事  實
一、甲○○因施用毒品案件，原審法院裁定送觀察、勒戒，認有
    繼續施用毒品之傾向，經原法院以裁定送強制戒治期滿後，
    檢察官於91年7月26日為不起訴處分確定；因偽造文書案件
    ，經原審法院判處有期徒刑3月確定，於94年6月16日執行完
    畢出監。詎猶不知悔改，於上開強制戒治執行完畢釋放後5
    年內，又為下列犯行：
  (一)分別基於施用第一級毒品及第二級毒品之犯意，於96年1月
    25日為警查獲採尿前分別回溯26小時及96小時內之某時，在
    台灣地區某不詳處所，以將海洛因摻水稀釋後注射入血管及
    將甲基安非他命摻入玻璃球後燒烤之方式，分別施用第一級
    毒品海洛因及第二級毒品甲基安非他命各1次，嗣為警於96
    年1月25日17時10分許，在桃園縣平鎮市○○路○段21號巷口
    查獲。
  (二)另分別基於施用第一級毒品及第二級毒品之犯意，於96年2
    月9 日19時15分許為警查獲採尿前分別回溯26小時及96小時
    內之某時，在台灣地區某不詳處所，以將海洛因摻水稀釋後
    注射入血管及將甲基安非他命摻入玻璃球後燒烤之方式，分
    別施用第一級毒品海洛因及第二級毒品甲基安非他命各1 次
    ，嗣為警於96年2月9日17時許，在桃園縣中壢市○○街23巷
    口查獲，並扣得甲○○供施用（但非供專用）第二級毒品甲
    基安非他命所用之吸食器1組。
  (三)復分別基於施用第一級毒品及第二級毒品之犯意，於96年3
    月25日18時10分許為警查獲採尿前分別回溯26小時及96小時
    內之某時，在台灣地區某不詳處所，以將海洛因摻水稀釋後
    注射入血管及將甲基安非他命摻入玻璃球後燒烤之方式，分
    別施用第一級毒品海洛因及第二級毒品甲基安非他命各1 次
    ，嗣為警於96年3月25日17時50分許，在桃園縣平鎮市○○
    路61巷16號前查獲，並扣得第二級毒品甲基安非他命3包（
    驗餘合計淨重3.5255克及分裝袋）及甲○○所有之藍色塑
    膠袋1個，而知悉上情。
二、案經桃園縣政府警察局中壢分局、平鎮分局報請台灣桃園地
    方法院檢察署檢察官偵查起訴暨桃園縣政府警察局平鎮分局
    報請台灣桃園地方法院檢察署檢察官偵查後追加起訴。
    理  由
一、上開犯罪事實，業經被告於警詢、偵查及原審審理中均坦承
    不諱，被告為警分別於事實欄一、(一)、(二)、(三)所示之時、地
    查獲採驗尿液送鑑定結果，呈安非他命類及鴉片類之陽性反
    應，及台灣檢驗科技股份有限公司濫用藥物尿液檢驗報告3
    紙在卷可稽（參96年度毒偵字第936號卷第25頁及第36頁、9
    6年度毒偵字第1319號卷第19頁及第33頁、96年度毒偵字第
    1830號卷第20頁及第37頁）；另被告前述一、(三)被查獲時現
    場所查獲之顆粒3包經送鑑定結果，係含有第二級毒品甲基
    安非他命成分（驗餘合計淨重3.5255克及分裝袋），有憲兵
    司令部刑事鑑識中心96年5月10日安鑑字第0960000713號號
    鑑定書附卷可憑（見96年度毒偵字第1830號卷第36頁）。足
    見上揭事實，除被告自白外，並有前述補強證據可佐，足徵
    被告自白與事實相符，堪予採信。又被告前因施用毒品案件
    ，經原審法院裁定送觀察、勒戒後，認有繼續施用毒品之傾
    向，經該院裁定送強制戒治，執行期滿後，於91年7月26日
    經台灣桃園地方法院檢察署檢察官以91年度戒偵字第422號
    為不起訴處分確定，有台灣桃園地方法院檢察署刑案資料查
    註紀錄表、全國施用毒品案件記錄表、受觀察勒戒人毒品及
    前科紀錄簡列表、本院被告全國前案紀錄表各1份在卷為憑
    ，其5年內再犯本件施用第一級毒品之罪，事實已臻明確。
    綜上所述，足徵被告係於5年內再犯毒品危害防制條例第10
    條之罪，應予依法論科。
二、論罪理由：
  (一)查海洛因、甲基安非他命分別係毒品危害防制條例第2條第2
    項第1款、第2款所定之第一級毒品及第二級毒品，不得非法
    持有、施用。核被告施用第一級毒品海洛因及第二級毒品甲
    基安非他命之行為，分別係犯毒品危害防制條例第10條第1
    項、第2項施用第一級毒品及第二級毒品罪。被告非法持有
    第一級毒品海洛因及第二級毒品甲基安非他命，均應為其施
    用之高度行為所吸收，均不另論罪。
  (二)復參照最高法院96年8月21日之96年度第9次刑事庭會議決議
    文，就刑法刪除連續犯規定後多次施用毒品之犯行，係認「
    就刑法施行後多次施用毒品之犯行，採一罪一罰，始符合立
    法本旨」及「刑法修正施行後之多次施用犯行，除符合接續
    犯之要件外，則應一罪一罰」，是被告所犯上開六罪間，其
    犯意各別，罪名不同，非接續犯或集合犯，應分論併罰。
  (三)被告前曾受事實欄所載有期徒刑之執行，有本院被告前案紀
    錄表在卷可稽，其於有期徒刑之完畢後，5年內故意再犯本
    件有期徒刑以上之本罪，為累犯，應依刑法第47條第1項規
    定加重其刑。
三、原審以被告犯罪事證明確，據以論罪科刑，固非無見。惟查
  　：本件被告所犯施用第一級、第二級毒品各三次之犯行時間
    ，均係在96年4月24日以前，且非中華民國96年犯罪減刑條
    例第3條第1項所定不予減刑之罪，已合於中華民國96年犯罪
    減刑條例第2條第1項第3款之規定，應予減刑，原審未及審
    酌前開減刑條例之適用，即有未合。被告上訴意旨以其為連
    續犯應以一罪論而指摘原判決不當，固無理由，惟原判決既
    未及適用中華民國96年犯罪減刑條例，自應由本院將原判決
    撤銷改判。爰審酌被告前有多次施用毒品之前科，屢犯不改
    ，及毒品對於人體所產生成癮性、依賴性，係足以危害個人
    健康及社會安全，被告曾經觀察、勒戒處分，猶多次施用毒
    品自戕身心，無法戒除及犯罪後態度等一切情狀，分別量處
    如主文第二項所示之刑。又被告係於96年4月24日前所犯施
    用第一級、第二級毒品罪，符合中華民國96年罪犯減刑條例
    之減刑要件，爰依該條例減刑，及定其應執行之刑。又扣案
    之第二級毒品甲基安非他命3包，應依毒品危害防制條例第
    18 條第1項前段之規定宣告沒收銷燬之；又包裝袋與甲基安
    非他命無法析離，或析離需費過鉅，均應依毒品危害防制條
    例第18條第1項前段併諭知沒收銷燬之。扣案之吸食器1組，
    為被告所有且係供其施用第二級毒品甲基安非他命所用之物
    ，此業據被告供陳在卷，惟非專供施用毒品器具，爰依刑法
    第38條第1項第2款之規定宣告沒收。至扣案之藍色塑膠袋1
    個，與被告施用毒品之犯行並無關連，亦非違禁物，爰不依
    法併予宣告沒收。
四、被告經合法傳喚，無正當理由不到庭，爰不待其陳述，逕行
    判決。
據上論斷，應依刑事訴訟法第369條第1項前段、第371條、第364
條、第299條第1項前段，毒品危害防制條例第10條第1項、第2項
、第18條第1項前段，刑法第11條、第38條第1項第2款、第47條
第1項、第51條第5款，中華民國96年罪犯減條例第2條第1項第3
款、第7條，判決如主文。
本案經檢察官田炳麟到庭執行職務。
中　　華　　民　　國　　96　　年　　10　　月　　11　　日
　　　　　　　　　刑事第十七庭  審判長法  官    趙功恆
      　　　　　　　　　　　　　　　  法　官    高明哲
　　　      　　　　　　　　　　　　  法　官    孫惠琳
以上正本證明與原本無異。
施用第一級毒品部分如不服本判決應於收受送達後十日內向本院
提出上訴書狀，其未敘述上訴之理由者並得於提起上訴後十日內
向本院補提理由書（均須按他造當事人之人數附繕本）。
施用第二級毒品部分不得上訴。
                                      書記官    魏汝萍
中　　華　　民　　國　　96　　年　　10　　月　　11　　日
附錄：本案論罪科刑法條全文
毒品危害防制條例第10條
施用第一級毒品者，處6月以上5年以下有期徒刑。
施用第二級毒品者，處3年以下有期徒刑。
